Inventaris van het archief van de Prefect en de Commissaris-generaal van het Departement van de Monden van de Maas, 1811-1815
Nationaal Archief, Den Haag
- ARCHIEF VAN DE PREFECT VAN HET DEPARTEMENT VAN DE MONDEN VAN DE MAAS, (1429) 1811 - 1813, I.
  - BIJZONDER
    - Landbouw en veeteelt, K.
      - Brief van de intendant van Binnenlandse zaken betreffende zending van een lijst van kandidaten voor de commissie tot de "Code rural", 1811; 340; 1 stuk
      - Brief van de commissie van landbouw van het departement betreffende reglementen van de diverse commissies van landbouw, 1811; 341; 1 stuk
      - Staat van de verbouw van hennep in de arrondissementen Den Haag, Rotterdam, Dordrecht en Flakkee, 1811; 342; 1 stuk
      - Staat van de verbouw van vlas en hennep in de arrondissementen Den Haag, Rotterdam, Dordrecht en Flakkee, 1811; 343; 1 stuk
      - Stukken betreffende de introductie van de verbouw van pastel of weede en beetwortels, 1811; 344; 3 stukken
      - Brief van de onder - prefect van Dordrecht betreffende de afwezigheid van boomkwekerijen in Culemborg en Vianen en elders in zijn arrondissement, 1811; 345; 1 stuk
      - Staat van aantallen schapen in het departement, 1811; 346; 2 stukken
      - Staat van de oogst van het departement in verhouding tot de behoefte van de bevolking, 1811; 347; 1 stuk
      - Staat van de oogst van bieten, 1812; 348; 1 stuk
      - Stukken betreffende paarden en muilezels en hun gegevens, 1812; 349; 2 katernen en 1 stuk
      - Staat van aantallen schapen in het arrondissement Leiden; met begeleidend schrijven, 1813; 350; 2 stukken
      - Brief van de minister van Binnenlandse Zaken te Parijs met het verzoek om de staten van de oogst van 1813 toe te zenden, 351; 1 stuk
    - Maatschappelijke zorg, L.
      - "Rapport van de Algemeene Commissie ter regeling en uitdeling van den onderstand voor de noodlijdende, door den Watersnood; aangesteld bij Besluit van Zijne Majesteit den Koning van Holland, van den 9den van Sprokkelmaand La. B, uitgebragt aan Zijne Excellence den Heere Minister van Binnenlandsche Zaken; benevens derzelver rekening en verantwoording, met de daartoe behoorende bijlagen"; met begeleidend schrijven, 1811; 352; 2 delen en 1 stuk
        Het rapport in tweevoud en gedrukt.
      - Stukken betreffende armenzorg in Culemborg, Hazerswoude, Den Haag en Rotterdam, 1811 - 1813; 353; 1 katern en 7 stukken
      - Brief van de intendant van Binnenlandse Zaken betreffende door de prefect voorgedragen kandidaten voor de organisatie van de bureaus van liefdadigheid, 1812; 354; 1 stuk
      - Staat van stichtingen voor maatschappelijke zorg met vermelding van namen, doel en financiele toestand, 1813; 355; 1 katern
    - Militaire zaken, M.
      - Conscriptie en remplacering, 1.
        - Stukken betreffende afzonderlijke lichtingen, 1811 - 1813; 356-360; 1 pak, 2 omslagen en 12 stukken
          - Stukken betreffende de lichting 1808, 1811 - 1812, 356
          - Stukken betreffende de lichting 1809, 1811 - 1813, 357
          - Stukken betreffende de lichting 1811, 1811 - 1812, 358; 1 pak
          - Stukken betreffende de lichting 1812, 1813, 359; 4 stukken
          - Stukken betreffende de lichting 1813, 1813, 360; 8 stukken
        - Stukken betreffende remplacering, 1811 - 1813; 361; 1 omslag
        - Register van signalementen van militairen, die met verlof zijn van hun onderdeel; met index, 1813; 362; 1 deel
        - Alfabetisch register van namen van gewezen militairen, woonachtig in het departement, met hun gegevens, z.j.; 363; 1 deel
      - Keuring en loting, 2.
        - Registers van keuring door de raad van recrutering, 1812 - 1813; 364-368; 5 delen
          - Van de lichting 1808, 1811, 364
          - Van de lichting 1809, 1811, 365
          - Van de lichting 1811, 1811 - 1812, 366
          - Van de lichting 1812, 1813, 367
          - Van de lichting 1813. 1813, 368
        - Registers van loting, 1811 - 1813; 369-372; 4 delen
          - Van de lichting 1809, 1811 - 1812, 369
          - Van de lichting 1810, 1812, 370
          - Van de lichting 1811, 1812, 371
          - Van de lichting 1813, 1813, 372
        - Alfabetisch register van namen van lotelingen van de Hchtingen 1808, 1809 en 1810, 1811; 373; 1 deel
        - Staten van namen van lotelingen van de lichting 1809 en de naam van hun onderdeel, z.j.; 374; 1 deel
        - Staten van namen van lotelingen van de lichting 1810; met begeleidende schrijvens, 1812 - 1813; 375; 1 omslag
        - Lijsten van lotelingen, die naar hun onderdeel vertrokken zijn, z.j.; 376-379; 4 delen
          - Van de lichting 1809., 376
          - Van de lichting 1811., 377
          - Van de lichting 1812., 378
          - Van de lichting 1813., 379
      - Desertie, 3.
        - Brieven betreffende opsporing van deserteurs, 1811 - 1813; 380; 1 omslag
        - Registers van signalementen van deserteurs met gegevens over hun veroordeling en eventuele weder in dienst treding; met indices, 1811 - 1813; 381-382; 2 delen
          - 1811-1812, 381
          - 1813, 382
      - Marine, 4.
        - Staten betreffende de aanwezigheid van vissersschepen en varensgezellen in de gemeenten in verband met de conscriptie; met begeleidende schrijvens, 1811; 383; 1 pak
        - Stukken betreffende lichting en loting van zeelieden, 1811 - 1812; 384-385; 2 pakken
          - Staten betreffende de lichting 1811; met begeleidende schrijvens 1811, 384
          - Staten betreffende de lichting 1812; met begeleidende schrijvens 1812, 385
        - Stukken betreffende lichting en plaatsing van zeelieden, 1811 - 1812; 386-387; 1 deel en 1 omslag
          - Brieven betreffende lichting en plaatsing 1811, 386
          - Register van plaatsing door de raad van recrutering voor de marine 1811 - 1812, 387; 1 deel
        - Register van signalementen van dienstplichtigen bij de marine, die met verlof zijn; met index, 1813; 388; 1 deel
        - Register van signalementen van deserteurs bij de marine; met index, 1813; 389; 1 deel
      - Korpsen, 5.
        - Stukken betreffende de kanonniers van de "Garde côte", 1811; 390; 1 omslag
        - Staten betreffende de kosten, gemaakt voor de kinderen uit armen - en weeshuizen van het pupillenkorps van de "Garde impériale" in het eerste halfjaar, 1811; 391; 2 katernen en 2 stukken
          Deze pupillen waren tussen de dertien en negentien jaar oud.
        - Stukken betreffende indiensttreding van kinderen uit armhuizen, weeshuizen en elders bij het pupillenkorps van de "Garde impériale", 1811 - 1812; 392; 1 omslag
        - Staten van opgeroepenen voor de Garde d'Honneur in de arrondissementen Dordrecht en Gorinchem; met begeleidende schrijvens, 1813; 393; 1 pak
        - Alfabetisch staat van opgeroepenen voor de Garde d'Honneur in het arrondissement, 1813; 394; 1 deel
        - Brieven betreffende indiensttreding van personen als "Garde d'Honneur"; met bijlagen, 1813; 395; 1 omslag
        - Brief van de minister van oorlog te Parijs betreffende financiering van de Garde impériale, 1813; 396; 1 stuk
        - Stukken betreffende de organisatie van de Nationale garde, 1813; 397; 1 omslag
        - Stukken betreffende toetreding tot en vrijstelling van dienst bij de Nationale garde, 1811 en 1813; 398; 1 omslag
        - Brief van de minister van Binnenlandse Zaken te Parijs betreffende de vorming van compagnieën grenadiers en jagers, 1813; 399; 1 katern
        - Stukken betreffende werving van vrijwilligers voor het Ieger, 1812 - 1813; 400; 9 stukken
      - Overige militaire zaken, 6.
        - Stukken betreffende wangedrag van in Den Haag gekazerneerde militairen, 1811; 401; 2 stukken
        - Brief van de minister van Oorlog te Parijs aan de commissaris der zaken van de zeventiende militaire divisie te Amsterdam betreffende de fouragering van rondtrekkende kolonnes, 1811; 402; 1 stuk
        - Stukken betreffende de gezondheidszorg voor militairen, 1811 en 1813; 403; 6 stukken
        - Dagrapporten van Th. Pansier, seinmeester, betreffende de situatie aan de kust, 1811 en 1813; 404-405; 1 pak en 1 omslag
          - 1811 mei 3 - dec 31, 404
          - 1813 okt, 405; 1 omslag
        - Brief van Antoine Rongé wapenhandelaar te Luik, aan de commandant van de reserve - compagnie te Den Haag betreffende levering van pistolen, 1812; 406; 1 stuk
        - Staat van paarden in de wei en hun voedering in verband met mogelijk nut voor het leger, 1812; 407; 1 katern
        - Staten van in de militaire stallen aanwezige paarden in verband met hun voedering, 1813; 408; 2 stukken
        - Staten van militairen, afkomstig uit het departement Monden van de Maas, die dienst doen in het departement Seine en Marne; met begeleidend schrijven, 1813; 409; 3 stukken
        - Brieven van de commissarissen van politie van Rotterdam en van Goeree en Flakkee betreffende arrestatie van militairen van de "Grande armeV' bij terugkeer in hun departement, 1813; 410; 2 stukken
        - Akte van overeenkomst door H. van Kerckhoff, inspecteur - houtvester te Utrecht, met J. van der Kroft betreffende de levering van rijshout voor de versterking van Gorinchem; met begeleidend schrijven, 1813; 411; 2 stukken
    - Onderwijs, N.
      - Stukken betreffende de kosten van het lager onderwijs, 1811 - 1812; 412; 1 omslag
      - Staat van rijscholen in de hoofdsteden van de arrondissementen met allerlei gegevens, 1812; 413; 1 stuk
      - Brief van de onder - prefect van Dordrecht betreffende gebrek aan belangstelling voor de opleiding van veeartsen in Altforst, te bekostigen door de regering, 1813; 414; 1 stuk
    - Openbare orde en veiligheid, O.
      - Reglement voor de organisatie van de politie, 1811; 415; 1 katern
        Gedrukt.
      - Rapporten van de commissaris van politie van Noordwijk en Katwijk over juli en augustus; met begeleidende schrijvens, 1811; 416; 2 katernen en 3 stukken
      - Rapport van de onder - prefect van Rotterdam betreffende wandaden in zijn arrondissement, 1811; 417; 1 stuk
      - Brief van de commissaris - generaal van politie van Rotterdam betreffende een misverstand over de publikatie van genomen beslissingen in de pers, 1811; 418; 1 stuk
      - Rekest van J. de Vries om aanstelling als veldwachter of jachtopziener, 1811; 419; 1 stuk
      - Dagrapporten van de commissarissen van politie van Den Haag, 1811 - 1812; 420; 1 omslag
      - Stukken betreffende de weigering van de commissarissen van politie van Den Haag om verklaringen van geboorte en overlijden te garanderen, 1811 - 1812; 421; 1 omslag
      - Stukken betreffende de activiteiten van de "gendarmerie impériale", 1811 - 1812; 422; 1 omslag
      - Brief van de commissaris van politie van Schiedam aan de commissarisgeneraal van politie van Rotterdam betreffende verlaging van zijn salaris door de prefect, 1812; 423; 1 stuk
      - Brief van een commissaris van politie van Den Haag betreffende zijn gebrekkige huisvesting te Scheveningen, 1812; 424; 1 stuk
      - Brief van de directeur - generaal van politie betreffende de verplichting van de commissarissen van politie, vooral in gemeenten aan zee, om vaker met hun maires te corresponderen, 1812; 425; 1 stuk
      - Stukken betreffende de weigering van de commissaris van politie van Rotterdam om maandrapporten aan de prefect te sturen en de partijdigheid van de onder - prefect in die zaak, 1812; 426; 6 stukken
      - Brief van de commissaris van politie van Den Haag betreffende benoeming van een agent, 1812; 427; 1 stuk
      - Circulaire betreffende een wijziging van het salaris van de commissarissen - generaal van politie, 1813; 428; 1 stuk
      - Brieven van de gewezen agent van politie G. van Maaren betreffende betaling van verhuiskosten, 1813; 429; 2 stukken
      - Begeleidend schrijven van de directeur - generaal van politie betreffende toezending van het reglement voor de politie, 1813; 430; 1 stuk
        Het reglement zelf ontbreekt.
      - Proces - verbaal betreffende misdragingen van een douanier te Gorinchem; met begeleidend schrijven, 1813; 431; 2 stukken
    - Verkeer en waterstaat, P.
      - Memorie van A. Blanken, departementaal hoofdingenieur, houdende een voorstel tot droogmaking van de Haarlemmermeer, 1809; met bijlagen, 1808 - 1813, 432; 1 deel, 1 katern en 1 stuk
      - Brief van het hoogheemraadschap Delfland betreffende het onderhoud van de wegen van Maassluis tot Leidschendam; met bijlagen, 1811; 433; 1 katern en 2 stukken
      - Stukken betreffende de aanbesteding door de dienst Bruggen en wegen van de verbouwing van het Huis van Arrest te Gouda, 1811 - 1812; 434; 1 omslag
      - Maandstaten van kosten van uitgevoerde werken, 1811 - 1812; 435-439; 1 omslag, 3 katernen en 17 stukken
        - Van werken aan rivieren over juni 1811 - juli 1812, 1811 - 1812, 435; 1 omslag
        - Van onderhoudswerken aan wegen over augustus - december 1811, 1811 - 1812, 436; 3 stukken
        - Van werken aan zeehavens over juni - december 1811, 1811 - 1812, 437; 7 stukken
        - Van werken aan de zeewering over mei - december 1811, 1811 - 1812, 438; 3 katernen en 3 stukken
        - Van werken aan beplanting der duinen over mei 1811 - juni 1812, 1811 - 1812, 439; 4 stukken
      - Bestekken en processen - verbaal van aanbesteding van werken; met bijlagen, 1811 - 1813; 440-442; 3 omslagen
        - Van werken aan bruggen en wegen., 440
          Met kaart.
        - Van werken aan dijken en zeeweringen., 441
        - Van werken aan rivieren in het binnenland., 442
      - Stukken betreffende rechten op veren en tollen, 1811 - 1813; met bijlagen, 1429 - 1813, 443-445; 16 charters, 7 bezegelde katernen, 1 deel en 2 pakken
        Wegens overhaaste aftocht van het Franse bewind in 1813 is verzuimd bovenvermelde bijlagen, zijnde bij Keizerlijk decreet van 21 oktober 1811 gevorderde bewijsstukken, aan de eigenaren terug te geven.
        - Register van besluiten betreffende rechten op veren en tollen; met index op plaatsnamen, 1812 nov 29 - 1813 nov 12, 443; 1 deel
        - Adviezen van J. van Hees betreffende rechten op veren, 1812 en z.j..; met bijlagen, 1429 - 1813 1429 - 1813, 444; 6 charters, 2 bezegelde katernen en 1 pak
          charter
        - Adviezen van J. van Hees betreffendende rechten op tollen, 1812 en z.j..; met bijlagen, 1545 - 1812 1545 - 1812, 445; 10 charters, 5 bezegelde katernen en 1 pak
      - Rekeningen van A. Blanken, van werken over 1811, 1812; 446-447; 2 katernen
        - Van werken aan zeehavens, dijken en zeeweringen., 446
        - Van werken aan rivieren in het binnenland., 447
      - Begroting van A. Blanken voor werken aan de rivieren in het binnenland, 1812; 448; 1 katern
      - Staat van goedgekeurde uitgaven van A. Blanken voor kanalen, droogleggingen, ponten e.d. over het tweede trimester van 1812, 449; 1 katern
      - Staten van aanvragen van fondsen voor werken in november, 1812; 450; 2 katernen en 1 stuk
      - Staten van inkomsten uit boeien, vuurbakens, vuurtorens en sluizen, 1812; 451; 3 katernen en 1 stuk
      - Circulaires betreffende de organisatie van de zorg voor verkeer en waterstaat, 1812; 452; 1 katern en 1 stuk
      - Brief van de directeur van de dienst Bruggen en wegen in Holland betreffende inlichtingen over drooglegging van moerassen, 1813; 453; 1 stuk
      - Rapport van de dijkgraaf van het Eiland van Dordrecht wegens de zomerschouw, 1813; 454; 1 stuk
    - Volksgezondheid, Q.
      - Stukken betreffende al dan niet kosteloze inenting, 1811; 455; 1 omslag
      - Brief van de president van de "Commission de médecin" van het departement betreffende een besmettelijke ziekte te Culemborg, 1811; 456; 1 stuk
      - Staten van aantallen tegen pokken ingeente personen over 1811 - 1812, opgesomd per plaats, 1811 - 1813; 457; 1 katern en 3 stukken
      - Brief van de intendant van binnenlandse zaken betreffende ontvangst van stukken betreffende begrafenissen, 1812; 458; 1 stuk
      - Brieven betreffende registratie van geneeskundig personeel, 1813; 459; 2 stukken
    - Zorg voor het archief, R.
      - Staten van laden in de archiefkasten, z.j.; 460; 2 stukken
- ARCHIEF VAN DE COMMISSARIS - GENERAAL VAN HET DEPARTEMENT VAN DE MONDEN VAN DE MAAS, 1813 - 1814, II.
  Periode 23 november 1813 - 30 april (30 juni) 1814 (ambtstermijn van de commissaris - generaal, respectievelijk van de leden van de raad bij het - vanaf 1 mei 1814 opgeheven - commissariaat-generaal)
  - Register van besluiten; met index, 1813 dec 3 - 1814 apr 30; 461; 1 deel
  - Ingekomen stukken; met dagagenda's, 1813 - 1814; 462-475; 14 pakken
    - 1813 dec 2 - 22, 462
    - 1813 dec 23 - 28, 463
    - 1813 dec 29 - 31, 464
    - 1814 jan 2 - 7, 465
    - 1814 jan 8 - 22, 466
    - 1814 jan 23 - feb 2, 467
    - 1814 feb 3 - 17, 468
    - 1814 feb 18 - mrt 3, 469
    - 1814 mrt 4 - 14, 470
    - 1814 mrt 15 - 23, 471
    - 1814 mrt 24 - 28, 472
    - 1814 mrt 29 - apr 7, 473
    - 1814 apr 8 - 18, 474
    - 1814 apr 19 - 30, 475
  - Agenda's van ingekomen stukken, 1813 - 1814; 476-478; 3 delen
    - 1813 dec 2 - 31, nrs. 1 - 281, 476
    - 1814 jan 2 - mrt, nrs. 1 - 770, 477
    - 1814 apr - juni 30, nrs. 771 - 1434, 478
      Deze agenda's en ingekomen stukken stuiten aan op de overeenkomstige series in het archief van de gouverneur van Zuid - Holland: Provinciaal Bestuur van Zuid - Holland 1814 - J850, inv.nrs. 750 en 1746 en volgende. lie over de toegepaste chronologie het opgemerkte bij inv.nr. 72.
  - Index op de agenda van december 1813, 479; 1 deel
  - Index op de agenda's van het eerste halfjaar van 1814, ---; 1 deel
    Zie; Provinciaal Bestuur van Zuid - Holland 1814 - 1850, nummer toegang 3.02.20, inv.nr. 948.
  - Registers van uitgaande brieven, 1813 - 1814; 480-484; 5 delen
    - 1813 dec, 480
    - 1814 jan, 481
    - 1814 feb, 482
    - 1814 mrt, 483
    - 1814 apr, 484
  - Minuten van uitgaande brieven, 1813 - 1814; 485-488; 4 pakken
    - 1813 dec, 485
    - 1814 jan - feb, 486
    - 1814 mrt, 487
    - 1814 apr, 488
  - Aan de prefect gerichte maar onderschepte brieven, 1813; 489; 1 omslag
- ARCHIEF VAN DE RAAD VAN HET DEPARTEMENT, (1807) 1811 - 1814 (1815), III.
  - Verbalen betreffende financiële zaken; met relatieven, 1810 - 1811, 1811 jan 8 - feb 16; 490; 1 pak
  - Verbalen betreffende justitiële zaken; met relatieven, 1810 - 1811, 1811 jan 8 - feb 23; 491; 1 pak
  - Registers van verkorte notulen van door de waarnemend prefect in behandeling gegeven stukken, 1811 jan 2 - feb 19; 492-495, ---; 4 katernen en 1 stuk
    - Betreffende financiële zaken, 492
    - Betreffende belastingen, 493
    - Betreffende justitiële zaken, 494
    - Betreffende overige zaken, 495; 1 katern en 1 stuk
    - Criminele rol van landdrost en assessoren, prefect c.q. commissaris-generaal en raden en gouverneur en gedeputeerde staten; met index, 1807 - 1815, ---; 1 deel
      Zie: Departementaal bestuur van Maasland, nummer toegang 3.02.08, inv.nr. 767. Voor de hier behandelde periode over 1811 jan 8 - feb 19 zie:fo. 99 - 102v.
    - Civiele rol van landdrost en assessoren, prefect c.q. commissaris - generaal en raden en gouverneur en gedeputeerde staten; met index, 1810 - 1815, ---; 1 deel
      Zie: Departementaal bestuur van Maasland, nummer toegang 3.02.08, inv.nr. 768. Voor de hier behandelde periode over 1811 feb 8 - 23 zie: fo. 35 - 38.
  - Register van besluiten betreffende financiële zaken, 1811 feb 19 - 1813 nov 16, voortgezet door de raad bij het commissariaat - generaal, 1814 feb 10 - 1814 jul 24; 496; 1 deel
  - Register van verkorte notulen betreffende beroep, ingesteld tegen aanslagen van bedrijven voor de belasting, 1811 jun 4 - 1813 mrt 16; 497; 1 deel